臺灣高等法院刑事裁定　　　　　　　　100年度毒抗字第298號
抗　告　人
即　被　告　何家駒
上列抗告人因違反毒品危害防制條例案件，不服臺灣板橋地方法
院100年度毒聲字第801號，民國100年9月19日所為送強制戒治裁
定（聲請案號：臺灣板橋地方法院檢察署100年度聲戒字第111號
），提起抗告，本院裁定如下：
    主  文
抗告駁回。
    理  由
一、抗告意旨略以：抗告人入所以來循規蹈矩、遵守監規，深具
    悔意，無奈慘遭不公平的裁定戒治，抗告人是施用第二級毒
    品的初犯，並無任何前科紀錄，在情理法情況下竟仍得到不
    公平之判決，抗告人在勒戒所內同學舉凡曾經經過勒戒二次
    或三次、或施用一級毒品的累犯、再累犯比比皆是，甚至在
    勒戒所裡表現成績都有違規，為何他們都能30幾天如期出所
    ？勒戒所內的心理醫師評估標準紀錄表顯然失去了公平性與
    專業性，實在令人非常懷疑。然而警政署每年所發表的掃毒
    計畫方案都不敢確定能否掃毒成功，而偉大的勒戒所內心理
    醫師憑什麼能斷定抗告人是否有無再施用毒品之虞？豈不是
    荒謬至極嗎？再則新聞所報導所抓之毒犯，不大都是有毒品
    前科在觀察勒戒之後無再施用毒品之傾向（無需裁入戒治）
    而釋放嗎？何況抗告人只是施用二級毒品的初犯，也深具悔
    意，被裁定戒治有失公平。再觀看演藝圈裡眾多名人，例如
    大炳、蕭淑慎等諸多名人在觀察勒戒之後有被裁定戒治嗎？
    其中大炳及蕭淑慎亦因勒戒所內的心理醫師評估無再施用毒
    品之虞而釋放出來，結果呢？以上舉例在在足以證明抗告人
    裁定戒治是非常不公平的。提起本件抗告無疑是要推翻勒戒
    所內心理醫師不公平與自由心證之勒戒評估，句句屬實。抗
    告人在勒戒期間表現良好，並無違規、扣分，更無參與勒戒
    所內任何藥物戒斷程序（所內都有詳情記載），在在證明抗
    告人已無藥癮之存在，抗告人願接受高科技測謊證明有無再
    施用毒品之實，或接受指定醫院再治療與不定期追蹤採尿，
    以示戒毒決心，爰請再次審理云云。
二、按犯毒品危害防制條例第10條之罪，應先將被告送勒戒處所
    觀察、勒戒，經觀察、勒戒後，認受觀察、勒戒人有繼續施
    用毒品傾向者，檢察官應聲請法院裁定令入戒治處所強制戒
    治，其期間為 6個月以上，至無繼續強制戒治之必要為止；
    但最長不得逾1年，同條例第20條第2項定有明文。又有無繼
    續施用毒品傾向之評估標準，除審酌受勒戒人勒戒後之結果
    外，勒戒前之各種情況，仍應作為評估之依據。而依勒戒處
    所評分說明手冊規定，係以人格特質、臨床徵候及相關環境
    因素3項合併計算分數：(一)分數60分以上，判定為有繼續
    施用毒品傾向。(二)50 分以下判定為無繼續施用毒品傾向
    。(三)51 分至59分由判定者再做整體評估後決定，若判定
    為有繼續施用毒品傾向需加註理由。查被告何家駒於100年1
    月24日晚上，在其新北市新莊區○○○路111 號4樓家中，
    施用第二級毒品甲基安非他命，嗣於100年1月25日19時30分
    許，在新北市○○區○○路與建安街口為警查獲，並扣得吸
    食器乙組，而經警採集其尿液送請台灣檢驗科技股份有限公
    司鑑驗結果，發現呈甲基安非他命類陽性反應，有該公司出
    具之濫用藥物尿液檢驗報告乙份在卷可參，且有上開扣案之
    物在卷可佐，並據被告供承不諱在卷，足認被告確有於上開
    時地施用第二級毒品甲基安非他命之事實，原審因而依臺灣
    板橋地方法院檢察署檢察官之聲請，以100年度毒聲字第404
    號裁定送觀察、勒戒，而被告於100年8月9日入勒戒處所執
    行觀察、勒戒後，經送醫師研判後認有繼續施用毒品之傾向
    ，此有台灣臺北看守所附設勒戒處所100年9月9日出具之有
    無繼續施用毒品傾向證明書暨評估標準紀錄表各乙份附卷可
    稽，原審因而依台灣板橋地方法院檢察署檢察官之聲請，依
    上揭法條規定，裁定令被告入戒治處所施以強制戒治，其期
    間為六個月以上，至無繼續強制戒治之必要為止，但最長不
    得逾一年，經核並無不合。茲被告經台灣臺北看守所附設勒
    戒處所評分結果，以被告雖非短期內再犯，人格特質得2分
    ，然其有戒斷症狀、多重藥物注射、使用期間超過1年、情
    緒及態度不良，臨床徵候得60分；社會功能良好、分居或離
    婚，環境相關因素得2分，合計64分，綜合判斷認被告有繼
    續施用毒品之傾向，茲查該勒戒處所綜合判斷者依個案之臨
    床實務及具體事證，判定被告為「有繼續施用毒品傾向」，
    依上開說明，並無不合。則被告於受觀察勒戒後，既經該勒
    戒所依被告之人格特質、臨床徵候及環境相關因素而評定認
    其有繼續施用毒品之傾向，依上揭法條規定，即應裁定送被
    告至戒治處所施以強制戒治，以達戒除施用毒品之惡習，抗
    告人抗告意旨徒憑己意認已深具悔意、無施用毒品之惡習，
    且以無關之他案，臆測評分不公平云云，指摘原裁定不當，
    尚難認有理由，應予駁回。
據上論斷，應依刑事訴訟法第412條，裁定如主文。
中    華    民    國  100    年    10    月    19    日
                  刑事第七庭    審判長法  官  溫耀源
                                      法  官  王復生
                                      法  官  張傳栗
以上正本證明與原本無異。
不得再抗告。
                                      書記官  林月蓉
中    華    民    國  100    年    10    月    20    日